# 请教陈版及各位，关于合并抵消的问题

提问人：homme 时间：2013-12-03 12:38:05
A企业是国有集团性企业，本期将其拥有的划拨地或者储备地通过招拍挂程序转让给B企业，财政将取得得招拍挂收入扣除出让金等规费后拨付给A企业，A企业确认相关收入以弥补前期对该土地进行拆迁、平整产生的成本。B企业是A集团下属全资子公司，请问 该笔交易是否应该在合并层面进行抵消呢？

回答人：chenyiwei
要考虑“A为政府提供一级土地开发和整理劳务”和“B企业取得该地块使用权”这两项交易是否属于同时筹划确定、互为前提和条件，旨在实现同一商业目的的一揽子交易。 如果这两项交易互相独立，并非同时谈判达成，两项交易各自按照各自的公允价值成交，并不是互为前提和条件的，则这两项交易分别是A与政府之间进行的提供劳务交易和B与政府之间进行的土地使用权出让交易，两笔交易可以不作抵销处理。 如果两笔交易事实上构成一揽子交易的（例如，两项交易同时确定，B为受让人实际上是早就内定的，通过对参与招拍挂的企业设置较高门槛限制，或者约定由B在招拍挂环节报高价，相应增加返还给A的开发报酬等方式事实上排除来自外部的竞争），则该项交易相当于A和B在政府的中介下直接进行交易，这时A从该业务获取的收益应当与B的土地成本中的相应部分抵销。
也就是说，如果在合并报表层面抵销，则给报表使用者传递的信息就有可能是：该项土地交易是不公平和不公正的内部交易，有违反相关法律法规之嫌。

提问人：homme 时间：2013-12-03 13:21:35
非常感谢陈版，这两笔交易不是同时确定的，B作为受让人也不是早内定的，情况是该土地目前没有其他单位来竞标，集团也不想把这块地转出去，所以则要求B去接过来。

回答人：chenyiwei
这种情况还是没有通过公开的竞争取得土地，仍然采用了实质上相当于协议转让的方式，在此情况下，基于两步骤存在先后关系，不能完全排除存在关联，因此还是建议抵销内部交易损益为宜。